【裁判字號】    88,交訴,83
【裁判日期】    890114
【裁判案由】    業務過失致死
【裁判全文】
台灣苗栗地方法院刑事判決                          八十八年度交訴字第八三號
    公  訴  人  臺灣苗栗地方法院檢察署檢察官
    被      告  甲○○
右列被告因業務過失致死案件，經檢察官提起公訴（八十八年度偵字第五一八五號）
，本院判決如左：
    主  文
甲○○從事業務之人，因業務上之過失致人於死，處有期徒刑捌月。緩刑肆年。
    事  實
一、甲○○係鴻鋒通運有限公司之司機，為從事駕駛業務之人，於民國（下同）八十
    八年八月二十日上午八時許，駕駛車牌號碼ＨＢ─０一七號營業大貨車，沿苗栗
    縣三義鄉○○○○○路，由北往南方向行駛，於同日上午八時五十分許，行經該
    路四十六公里五百公尺處，即三義鄉雙湖村雙湖高架橋之無號誌三叉路口時，欲
    右轉彎進入砂石車專用道，此時應注意汽車行駛於同為幹線道，轉彎車應暫停讓
    直行車先行，而依當時情形，天氣晴、日間自然光線、路面乾燥、無障礙物，視
    距良好，並無不能注意之情事，竟疏於注意，而仍貿然右轉彎，未讓直行車先行
    ，適同方向行駛之彭福星騎乘之ＭＹＣ─四八三號重機車，欲超車，致該營業大
    貨車之右前保險桿撞及前揭機車，彭福星因而人車倒地，被該營業大貨車之右後
    輪輾過，而受有左髖骨骨盆骨折致外傷性休克，經送醫急救後，於同年八月二十
    日上午十時四十分許不治死亡。
二、案經臺灣苗栗地方法院檢察署檢察官據報相驗後自動檢舉偵查起訴。
    理  由
一、訊據被告甲○○固坦承於上開時地與被害人彭福星發生車禍，但矢口否認有何過
    失，辯稱：係被害人騎機車去撞其右後方之車輪，並非伊撞及被害人之機車云云
    。然查：警方於案發後至現場採證時，發現被告所駕駛之上開車輛右前方之保險
    桿業已斷裂，其碎片掉漏在其後輪內側，且該營業大貨車右前輪亦留有血肉之情
    形，有臺灣苗栗地方法院檢察署八十八年度相字第四五七號卷宗第十四及十五頁
    之現場及肇事車輛狀況照片與被告之警訊筆錄附卷可稽，核與目擊證人范遠威證
    述情節大致相符，復有道路交通事故調查報告表、診斷證明書各一件、照片五十
    四張附卷可稽。又被害人彭福星係因本件車禍撞擊，致受有左髖骨骨盆骨折致外
    傷性休克，經送醫急救後不治死亡之事實，亦經公訴人督同法醫師相驗屬實，製
    有相驗筆錄、相驗屍體證明書、驗斷書在卷可憑。按汽車行駛至無號誌之交叉路
    口時同為幹線道轉彎車應暫停讓直行車先行，道路交通安全規則第一百零二條第
    二款定有明文。被告駕車自應注意上述道路交通安全規定，且依當時情形並無不
    能注意之情形，竟疏未注意，致與被害人彭福星所騎乘之機車發生撞擊，其行為
    顯有過失。本案經送請台灣省竹苗區車輛行車事故鑑定委員會鑑定結果，亦同此
    認定，有該委員會八十八年十月八日竹鑑字第88769函暨鑑定意見書附卷可稽。
    又被告上開過失行為與被害人之死亡間，具有相當因果關係。從而，被告前揭辯
    解無非飾卸之詞，不足採信，事證明確，被告過失致人於死之犯行洵堪認定。
三、被告係鴻鋒通運有限公司之司機，為從事駕駛業務之人，其於執行業務中肇事致
    人於死，係犯刑法第二百七十六條第二項之業務過失致死罪。爰審酌被告犯罪之
    過失程度、所生危害及被告肇事後已和其所受僱之鴻鋒通運有限公司與被害人家
    屬達成民事和解，有調解書在卷可參等一切情狀，量處如主文所示之刑，以資儆
    懲。被告未曾受有期徒刑以上刑之宣告，有台灣苗栗地方法院檢察署刑案資料查
    註紀錄表在卷可按，經本次教訓，應能知謹慎而無再犯之虞，所宣告之刑，以暫
    不執行為適當，併宣告緩刑期間四年，以促其時時警惕、注意，並勵改過自新。
據上論斷，應依刑事訴訟法第二百九十九條第一項前段，刑法第二百七十六條第二項
、第七十四條第一款，罰金罰鍰提高標準條例第一條前段，判決如主文。
中      華      民      國    八十八    年      一      月     十四     日
                                    臺灣苗栗地方法院交通法庭
                                        法  官    詹  日  賢
右正本證明與原本無異。
如不服本判決，應於判決送達後十日內向本院提出上訴狀( 應附繕本 )，上訴於
臺灣高等法院台中分院。
                                        書記官    林  碧  鳳
中      華      民      國    八十八    年      一      月     十四     日
附錄論罪科刑法條
刑法第二百七十六條第二項
二、從事業務之人，因業務上之過失犯前項之罪者，處五年以下有期徒刑或拘役，得
    併科三千元以下罰金。


司法院資訊處製作；財團法人民間司法改革基金會備份。
